【裁判字號】    99,上訴,2048
【裁判日期】    990721
【裁判案由】    毒品危害防制條例
【裁判全文】
臺灣高等法院刑事判決                99年度上訴字第2048號
上  訴  人
即  被  告  甲○○
上列上訴人因違反毒品危害防制條例案件，不服臺灣板橋地方法
院99年度訴字第1131號，中華民國99年4月30日第一審判決（起
訴案號：臺灣板橋地方法院檢察署99年度毒偵字第403號），提
起上訴，本院判決如下：
    主  文
上訴駁回。
    理  由
一、依刑事訴訟法第350條、第361條、第362條、第367條規定，
    不服地方法院之第一審判決而上訴者，須提出上訴書狀，並
    應敘明具體理由，為上訴必備之程式；其所提出之書狀未敘
    述上訴理由，或僅曾以言詞陳述上訴理由者，均應於上述期
    間屆滿後20日內補提理由書於第一審法院。第一審法院經形
    式審查，認逾期未補提上訴理由者，應定期間先命補正；逾
    期未補正者，為上訴不合法律上之程式，應以裁定駁回。倘
    已提出上訴理由，但所提非屬具體理由者，則由第二審法院
    以上訴不合法律上之程式，判決駁回。而所謂具體理由，必
    係依據卷內既有訴訟資料或提出新事證，指摘或表明第一審
    判決有何採證認事、用法或量刑等足以影響判決本旨之不當
    或違法，而構成應予撤銷之具體事由，始克當之（例如：依
    憑證據法則具體指出所採證據何以不具證據能力，或依憑卷
    證資料，明確指出所為證據證明力之判斷如何違背經驗、論
    理法則）；倘僅泛言原判決認定事實錯誤、違背法令、量刑
    失之過重或過輕，而未依上揭意旨指出具體事由，或形式上
    雖已指出具體事由，然該事由縱使屬實，亦不足以認為原判
    決有何不當或違法者（例如：對不具有調查必要性之證據，
    法院未依聲請調查亦未說明理由，或援用證據不當，但除去
    該證據仍應為同一事實之認定），皆難謂係具體理由，俾與
    第二審上訴制度旨在請求第二審法院撤銷、變更第一審不當
    或違法之判決，以實現個案救濟之立法目的相契合，並節制
    濫行上訴（最高法院97年度台上字第892號判決參照）。是
    以上訴人之上訴書狀或補提之上訴理由書，雖有敘述上訴理
    由，惟並未具體敘述第一審判決有上述違法、不當情形，或
    形式上雖已指出具體事由，然該事由縱使屬實，亦不足以認
    為原判決有何不當或違法者，即與未敘述具體理由無異，其
    所為上訴，即不符合上訴之法定要件。
二、上訴人即被告甲○○上訴狀理由略以：原審判決稍嫌過重，
    施用毒品有成癮性，且所生之危害實以自戕自己身心健康，
    並未對他人生命財產造成危害，伊亦坦承不諱，請從輕發落
    ，予最輕之刑云云。
三、查本案原審判決以被告甲○○對於施用毒品犯行坦承不諱，
    經警將所採集被告尿液檢體送驗後，呈鴉片類、甲基安非他
    命陽性反應，另被告為警查獲時，所扣得白色粉末1包，經
    鑑定，檢出海洛因成分乙節，認被告前開自白應與事實相符
    。另敘明被告本次施用毒品之行為，與5年後再犯之情形有
    別，無再經觀察、勒戒、強制戒治之必要，應由檢察官逕行
    起訴。以被告所為，係犯毒品危害防制條例第10條第1項之
    施用第一級毒品罪及同條第2項之施用第二級毒品罪；其施
    用第一、二級毒品前、後持有該等毒品之低度行為，均為其
    施用之高度行為所吸收，不另論罪；又被告同時合併施用第
    一、二級毒品，乃以一行為而觸犯2罪名，為想像競合犯，
    依刑法第55條規定，從一重之施用第一級毒品罪處斷；另以
    被告有前案紀錄，於96年11月20日徒刑執行完畢，有本院被
    告前案紀錄表在卷可稽，其於有期徒刑執行完畢後，5年以
    內，因故意再犯本件有期徒刑以上之罪，為累犯，依刑法第
    47條第1項規定，加重其刑。復敘明被告所犯施用海洛因及
    甲基安非他命係同時施用，應論以一罪。並審酌被告曾因施
    用毒品犯行受觀察勒戒、強制戒治及刑罰執行，仍漠視法令
    禁制而犯本罪，顯未知所戒慎，惟兼衡其施用毒品所生危害
    ，實以自戕身心健康為主，對於他人生命、身體、財產等法
    益，尚無明顯而重大之實害，暨其犯罪後坦認犯行之態度等
    一切情狀，量處有期徒刑1年之刑，並諭知扣案毒品之沒收
    銷燬。核其認事用法並無違誤，量刑亦稱妥適。
四、被告上訴意旨泛稱略以：原判決量刑稍嫌過重云云，惟按量
    刑之輕重，乃實體法上賦予法院得為自由裁量之事項，倘已
    斟酌刑法第57條各款所列情狀，而未逾越法定刑度，或濫用
    其權限，即不能任意指為違法。原審審酌上開事項，且被告
    所犯施用第一級毒品犯行，其法定本刑為6月以上5年以下有
    期徒刑之罪，被告前已有違反毒品危害防制條例等前科，原
    審就上開之罪判處有期徒刑1年，尚難謂過重。被告未依卷
    內既有訴訟資料或提出新事證，指摘或表明原審判決有何構
    成應撤銷之具體事由，即與未敘述具體理由無異，其所為上
    訴，即不符合上訴之法定要件，爰不經言詞辯論予以駁回。
五、據上論斷，應依刑事訴訟法第367條前段、第372條，判決如
    主文。
中    華    民    國    99    年    7     月    21    日
                  刑事第六庭審判長法  官  郭豫珍
                                  法  官  黃斯偉
                                  法  官  吳淑惠
以上正本證明與原本無異。
如不服本判決，應於收受送達後10日內向本院提出上訴書狀，其
未敘述上訴之理由者並得於提起上訴後10日內向本院補提理由書
（均須按他造當事人之人數附繕本）「切勿逕送上級法院」。
                                  書記官  陳雅加
中    華    民    國    99    年    7     月    22    日

司法院資訊處製作；財團法人民間司法改革基金會備份。
